臺灣新竹地方法院民事裁定            100年度司護字第126號
聲  請  人  新竹市政府
法定代理人  許明財
受  安置人  林○○    真實姓名年籍資料詳卷
法定代理人  林△△    真實姓名年籍資料詳卷
上列當事人聲請延長安置事件，本院裁定如下：
    主  文
受安置人林○○（真實姓名年籍資料詳卷）自民國一百年十二月
一日起延長安置個月。
聲請程序費用新臺幣壹仟元由聲請人負擔。
    理  由
一、按兒童及少年有下列各款情形之一，非立即給予保護、安置
    或為其他處置，其生命、身體或自由有立即之危險或有危險
    之虞者，直轄市、縣（市）主管機關應予緊急保護、安置或
    為其他必要之處置：(一)兒童及少年未受適當之養育或照顧。
    (二)兒童及少年有立即接受診治之必要，而未就醫者。(三)兒童
    及少年遭遺棄、身心虐待、買賣、質押，被強迫或引誘從事
    不正當之行為或工作者。(四)兒童及少年遭受其他迫害，非立
    即安置難以有效保護者；又緊急安置不得超過72小時，非72
    小時以上之安置不足以保護兒童及少年者，得聲請法院裁定
    繼續安置。繼續安置以3 個月為限；必要時，得聲請法院裁
    定延長之，此兒童及少年福利法第36條第1 項、第37條第2
    項分別定有明文。
二、本件聲請意旨略以：相對人即受安置人林○○（女，民國99
    年○月○日生，為未滿12歲之兒童，依兒童及少年福利法第
    46條規定「不得揭露足以識別兒童及少年身分之資訊」，故
    其真實姓名年籍住所詳卷）前於100 年9 月1 日，經本院以
    100 年度司護字第92號民事裁定准予安置3 個月，於安置期
    間，相對人之法定代理人即生母居住處所、就業情形均不穩
    定，且無親屬願意協助相對人照顧事宜，因相對人之生母有
    吸食毒品尚未勒戒情形，聲請人亦曾協助提供就業資訊及家
    庭處遇社工提供協助，然生母無意願接受服務，亦未見生母
    對生活積極改變意願，為繼續提供相對人妥適生活照顧，及
    維護相對人之權益，請准由聲請人延長安置期間，爰聲請本
    院裁定續予安置等語。
三、經查，聲請人上述主張，已據其提出新竹市政府個案摘要表
    、本院100 年度司護字第92號民事裁定影本各1 份及戶政全
    戶資料查詢作業3 份附卷可稽，本院復依職權查閱上開卷宗
    、相對人之母林△△前案紀錄表及在監在押全國紀錄表，核
    與聲請人主張之情節相符，自堪信為真實。本院認相對人之
    母於100 年8 月間有施用毒品之前案紀錄，現亦無穩定住居
    所及工作收入，而相對人為襁褓中之嬰兒，顯無自救、自保
    能力，加以其生父不詳及親友資源薄弱，無法提供相對人健
    康、妥適之成長環境，其安置之原因尚未消滅，非延長安置
    期間不足以保護相對人，則考量相對人之最佳利益，為提供
    其較為安全、關愛之生活教養環境，自有延長安置之必要，
    是聲請人之聲請，並無不合，應予准許。
四、依非訟事件法第21條第1 項前段，裁定如主文。
五、如對本裁定抗告須於裁定送達後10日內向本院提出抗告狀，
    並繳納抗告裁判費新台幣1,000 元。
中    華    民    國   100    年    11    月    24    日
                  家事法庭司法事務官  王毓慈